最高法院刑事裁定　　　　　　　一○○年度台抗字第六三○號
抗　告　人　陳泉偉
上列抗告人因加重強盜案件，不服台灣高等法院中華民國一００
年七月四日延長羈押之裁定（九十九年度上訴字第六五二號），
提起抗告，本院裁定如下：
    主  文
抗告駁回。
    理  由
本件原裁定以抗告人陳泉偉因加重強盜案件，經原審法院訊問後
，認其嫌疑重大，有刑事訴訟法第一百零一條第一項第一款、第
三款情形，非予羈押，顯難進行審判，於民國九十九年二月十日
執行羈押。嗣經第七次延長羈押，羈押期間即將於一００年七月
九日屆滿。原審法院訊問後，認前開羈押原因依然存在；而抗告
人亦經第一審以犯刑法第三百三十條第一項最輕本刑七年以上有
期徒刑之加重強盜罪，判處有期徒刑九年在案，且其犯罪嫌疑重
大，並就被訴之犯罪事實仍有爭執，依合理判斷，仍認其有逃亡
之相當或然率存在，與抗告人是否有固定住居所，暨其已羈押期
間之長短無涉，因認抗告人非予羈押顯難進行審判執行，而有繼
續羈押之必要，裁定自一００年七月十日起，延長羈押二月，經
核尚無違誤。抗告意旨徒以伊自遭羈押後，態度良好，配合查明
本案，詳述案情始末，並無湮滅證據情事。若將羈押作為預支性
之嫌疑刑罰，對抗告人之地位具有無比之殺傷力。本件已無羈押
之必要，原審卻仍持續羈押，違反比例原則及無罪推定原則。又
抗告人如停止羈押後，除隨傳隨到外，願再配合本案之審理。縱
認仍有羈押原因，斟酌比例、平等原則，亦無羈押必要性。況原
審已羈押一年十月之久，歷經八次延長羈押，超越刑事妥速審判
法第五條第二項，「審判中之延長羈押，如所犯最重本刑為逾有
期徒刑十年者，第二審以六次為限」之規定，雖該項規定尚未施
行，但已違背該法之法理，益見無羈押之原因與必要。而司法院
釋字第六六五號解釋亦已闡釋重罪不能當作羈押之唯一理由，尚
須斟酌有無滅證、逃亡之原因，否則即違反憲法之比例原則。抗
告人遭羈押已逾二年，依第一審判處之刑度以觀，縱發監執行，
亦接近得假釋之要件，同案其他情節較重之被告經交保後，均配
合審理程序之進行，實無臆測抗告人交保後將有逃亡之虞，本件
已無羈押之原因及必要，請准予具保停止羈押云云。然查刑事妥
速審判法第五條第二項規定尚未施行，而原審訊問後，認抗告人
之羈押原因依然存在，且有必要，而予以延長羈押，已於裁定內
論述清楚。抗告意旨仍執前詞指摘原裁定不當，難認有理由，應
予駁回。
據上論結，應依刑事訴訟法第四百十二條，裁定如主文。
中    華    民    國  一○○  年    八    月    十    日
                      最高法院刑事第五庭
                          審判長法官  洪  文  章  
                                法官  王  居  財  
                                法官  郭  毓  洲  
                                法官  韓  金  秀  
                                法官  沈  揚  仁  
本件正本證明與原本無異
                                      書  記  官  
中    華    民    國  一○○  年    八    月   十一   日
                                                       s